【裁判字號】    98,抗,81
【裁判日期】    980512
【裁判案由】    聲請迴避
【裁判全文】
臺灣高等法院高雄分院民事裁定            98年度抗字第81號
抗  告  人  甲○○
相  對  人  丙○○
相  對  人  乙○○
上列抗告人與相對人丙○○等2人間聲請法官迴避事件，對於中
華民國98年1 月8 日臺灣高雄地方法院97年度聲字第47號所為裁
定，提起抗告，本院裁定如下：
    主  文
抗告駁回。
抗告程序費用由抗告人負擔。
    理  由
一、抗告意旨略以：原裁定有下列偏頗事實：(一)裁定未說明其未
    依民事訴訟法第286 條，當庭勘驗向原法院調來之卷證及調
    閱開庭錄音光碟，以證明未超過2 年時效之理由。(二)裁定違
    背最高法院85年度台上字第806 號及91年度台上字第1300號
    判決之指示。(三)裁定於12月5 日準備程序終結，於12月14日
    就要辯論，顯有偏頗之事實。按憲法第80條，法官須超出黨
    派以外，依據法律獨立審判，不受任何干涉。法官依法律審
    判，無不調查重要證據之權利，公務員服務法亦有明確規定
    ，是原裁定顯有違誤，爰求予廢棄原裁定等語。
二、按抗告，徵收裁判費新台幣（下同）1,000 元，民事訴訟法
    第77條之18定有明文。此為法定必須具備之程式。又依民事
    訴訟法第495 條之1 第1 項準用同法第444 條第1 項前段規
    定，抗告不合法者，抗告法院應以裁定駁回之。經查，抗告
    人對於原法院97年度聲字第47號聲請法官迴避事件98年1 月
    8 日所為裁定提起抗告，未據繳納抗告費1,000 元，經原法
    院於98年2 月5 日裁定命抗告人應於該裁定正本送達後5 日
    內補正，該裁定於98年2 月10日送達予抗告人（本院卷13頁
    ），惟抗告人迄未補正。雖抗告人就上述聲請法官迴避事件
    聲請訴訟救助，惟經本院於98年4 月13日以98年聲字第21號
    裁定駁回確定（本院卷第16頁）。抗告人提起抗告既未依限
    繳納裁判費，其抗告為不合法，應予駁回。依民事訴訟法第
    495 條之1 第1 項、第444 條第1 項前段、第95條、第78條
    ，裁定如主文。
中    華    民    國    98    年    5     月    12    日
                            民事第六庭
                                審判長法官  許明進
                                法      官  徐文祥
                                法      官  張明振
以上正本證明與原本無異。
如不服本裁定應於送達後10日內向本院提出再抗告狀 (並按他造
當事人之人數附繕本)， 並繳納再抗告費新臺幣1,000 元。再為
抗告僅得以適用法規顯有錯誤為理由，並應委任律師為代理人。
中    華    民    國    98    年    5     月    12    日
                                書  記  官  熊惠津
附註：抗告人之配偶、三親等內之血親、二親等內之姻親，或抗
告人為法人、中央或地方機關時，其所屬專任人員具有律師資格
並經法院認適當者，亦得為第三審代理人。抗告人或其法定代理
人具有律師資格者及前項情形，應於提起抗告或委任時釋明之。


司法院資訊處製作；財團法人民間司法改革基金會備份。
